臺灣高等法院刑事判決
111年度上訴字第2494號
上　訴　人　
即　被　告　林○龍　
　　　　　　　　　　
　　　　　　　　　　
上列上訴人因傷害案件，不服臺灣臺北地方法院110年度訴字第9
34號，中華民國111年3月30日第一審判決（起訴案號：臺灣臺北
地方檢察署109年度偵字第30400號、110年度偵緝字第399號），
提起上訴，本院判決如下：
    主  文
上訴駁回。
    理  由
一、經本院審理結果，就第一審判決認定被告犯刑法第277條第1
    項之普通傷害罪，判處拘役50日，如易科罰金，以新臺幣1,
    000元折算1日，扣案之林○龍所有之雨傘1把沒收。經核原審
    之認事用法、量刑及沒收之諭知均無違法或不當，應予維持
    ，並引用附件原判決記載之犯罪事實、證據及理由。
二、被告提起上訴仍否認犯罪，辯稱：告訴人吳○茂及證人鍾○連
    之證述均屬不實，告訴人並未受傷，所提出驗傷單係其偽造
    ，鍾○連亦為傷害被告之共犯云云。
三、經查：
　㈠被告與告訴人於109年8月3日下午1時45分許，在臺北市中正
    區館前路8號麥當勞館前店內發生衝突情節，據證人即告訴
    人證稱：伊當時與友人鍾○連相約見面時遇見被告，因被告
    疑似取走伊的電話簿，伊上前索回時與被告生口角衝突，伊
    徒手抓到被告的臉，被告就拿雨傘攻擊伊腹部下方等語（見
    臺灣臺北地方檢察署〈下稱臺北地檢署〉109年度偵字第30400
    號卷〈下稱偵卷〉第9至10、14至15頁、110年度偵緝字第399
    號卷〈下稱偵緝卷〉第88頁、原審卷第89至91頁），核與證人
    鍾○連證稱：伊當時與告訴人相約該處聊天時，伊一轉頭就
    看到被告與告訴人打了起來，伊有看到被告眼睛在流血，也
    有看到被告拿雨傘攻擊告訴人，伊就上前拉住被告的一隻手
    ，但沒有搶到雨傘等語（見偵卷第22至23頁、原審卷第92至
    93頁），就被告以雨傘攻擊告訴人之情節，證述互核相符，
    且告訴人有於案發翌日之109年8月4日至臺北市立聯合醫院
    中興院區之一般外科門診就診，主訴其於109年8月3日遭他
    人以雨傘攻擊，經醫師診療後確受有2公分左右之挫傷，須
    以藥物治療，而經診斷為「腹壁挫傷之初期照護」，有上開
    醫院110年4月14日北市醫興字第1103032561號函覆內容及所
    附之病歷資料可稽（參偵緝卷第95至97頁），堪認告訴人確
    因遭被告持雨傘攻擊而受有腹壁挫傷之傷害結果。被告空言
    否認犯行及辯稱上開醫院函覆內容及病歷資料為虛偽，並主
    張鍾○連與告訴人同為傷害伊之共犯云云，惟被告指述遭鍾○
    連傷害等情，業經檢察官以無證據可資證明，鍾○連犯罪嫌
    疑不足為由，對鍾○連為不起訴處分，有臺北地檢署110年度
    偵緝字第399號不起訴處分書可稽，是被告上開辯解，即難
    憑採。
　㈡被告復主張欲調取案發時地之監視錄影畫面，然業據原審法
    院去電詢問，並經臺北市政府警察局中正第一分局忠孝西路
    派出所之承辦員警許○維覆稱：案發地點非監視器所拍攝之
    處，伊無法提供相關影像之畫面等語，有原審法院111年2月
    22日公務電話紀錄附卷可查（參原審卷第75頁），即難為有
    利被告之認定。
四、從而，被告上訴仍執前詞否認犯罪，然卷內積極證據已足，
    被告所辯均不足採，其犯行堪以認定，原審認事用法並無違
    誤，且其量刑基礎迄無任何改變，被告上訴為無理由，應予
    駁回。
據上論斷，應依刑事訴訟法第368條，判決如主文。
本案經檢察官羅嘉薇提起公訴，檢察官朱婉綺、張瑞娟到庭執行
職務。
中　　華　　民　　國　　111 　年　　10　　月　　13　　日
                  刑事第八庭  審判長法　官  陳世宗
                                    法　官  呂寧莉
                                    法　官  林呈樵
以上正本證明與原本無異。
如不服本判決，應於收受送達後20日內向本院提出上訴書狀，其
未敘述上訴之理由者並得於提起上訴後20日內向本院補提理由書
（均須按他造當事人之人數附繕本）「切勿逕送上級法院」。
                                    書記官  謝雪紅
中　　華　　民　　國　　111 　年　　10　　月　　13　　日
附錄：本案論罪科刑法條全文
中華民國刑法第277條
傷害人之身體或健康者，處5年以下有期徒刑、拘役或50萬元以
下罰金。
犯前項之罪，因而致人於死者，處無期徒刑或7年以上有期徒刑
；致重傷者，處3年以上10年以下有期徒刑。


附件：
臺灣臺北地方法院刑事判決
110年度訴字第934號
公  訴  人  臺灣臺北地方檢察署檢察官
被      告  吳○茂
            林○龍
上列被告等因傷害案件，經檢察官提起公訴（109年度偵字第304
00號、110年度偵緝字第399號），本院判決如下：
    主  文
吳○茂犯傷害罪，處拘役伍拾日，如易科罰金，以新臺幣壹仟元
折算壹日。
林○龍犯傷害罪，處拘役伍拾日，如易科罰金，以新臺幣壹仟元
折算壹日。
扣案之林○龍所有之雨傘壹把沒收之。
    事  實
一、吳○茂與林○龍於民國109年8月3日13時45分許，在臺北市中
    正區館前路8號麥當勞館前店內，因細故發生口角。吳○茂、
    林○龍竟分別基於傷害人身體之犯意，由吳○茂伸手抓向林○
    龍之臉部，使林○龍因而受有右臉抓傷3公分、右眼玻璃體出
    血、創傷性虹膜炎、結膜下出血、角膜擦傷等傷害；林○龍
    亦基於傷害人身體之犯意，持其所有之雨傘攻擊吳○茂，因
    而使吳○茂受有腹壁挫傷之傷害。
二、案經林○龍、吳○茂訴由臺北市政府警察局中正第一分局報告
    臺灣臺北地方檢察署檢察官偵查起訴。
    理  由
壹、程序方面
    本院用以認定被告吳○茂、林○龍（下稱被告2人）犯有本案
    傷害犯行之卷內供述證據資料，因檢察官、被告2人均於本
    院準備程序中及審理中均未爭執該等證據之證據能力，復未
    於言詞辯論終結前聲明異議，本院審酌該等證據作成時之情
    況，並無不宜作為證據或證明力明顯過低之情事，以之作為
    證據應屬適當，依刑事訴訟法第159條之5第2項之規定，均
    得作為證據。其餘資以認定本案犯罪事實之非供述證據（詳
    後述），亦查無違反法定程序取得之情形，依刑事訴訟法第
    158條之4之反面解釋，應具證據能力。
貳、實體方面 
一、訊據被告吳○茂對於傷害告訴人林○龍之犯行，業於本院審理
    中坦承不諱；被告林○龍自始否認有何被訴傷害告訴人吳○茂
    之犯行，並辯稱：其沒有將吳○茂聲稱之電話簿拿走不還，
    其有攜帶扣案之雨傘，但沒有用來攻擊吳○茂，反倒是吳○茂
    用迴紋針刺傷其眼睛，吳○茂之同行友人鍾○連亦於吳○茂攻
    擊時，上前抱住其，令其無法動彈，此可調閱現場監視器錄
    影帶佐證云云。經查：
  ㈠被告吳○茂於本案中以手指抓傷林○龍，致林○龍受有如事實欄
    所示之上述傷害乙情，業經被告吳○茂於本院審理中坦承不
    諱（見本院110年度訴字第934號卷，下稱本院訴字卷，第98
    頁），核與證人林○龍於警詢中、檢察事務官詢問時、檢察
    官訊問時、本院準備程序中及審理中之指訴及證述大致相符
    （見109年度他字第10918號卷，下稱他字卷，第5頁至第6頁
    、109年度偵字第30400號卷，下稱偵卷，第17至20頁、第10
    3頁至第104頁、第125頁至第126頁、本院110年度審訴字第9
    67號卷，下稱本院審訴卷，第39至42頁、本院訴字卷第25頁
    至第29頁），並有證人鍾○連於本院審理中（見本院訴字卷
    第92頁）證述明確，且有告訴人林○龍之臺北市立聯合醫院
    （中興院區）驗傷診斷證明書（見他字卷第7頁至第8 頁）
    附卷可稽，堪認被告吳○茂出於任意性之自白與事實相符，
    可以採信。是被告吳○茂傷害林○龍之本案犯行，即堪認定。
　㈡被告林○龍固否認有傷害吳○茂之犯行，然證人吳○茂於審理中
    證稱：伊恰於案發時地遇到林○龍，因林○龍先前取走伊之手
    機、電話簿，雙方見面後遂起爭執，伊遭林○龍推倒在地，
    而於起身時，因手指甲過長碰到林○龍的眼睛，林○龍遂持雨
    傘攻擊伊的腳、大腿，還有身體下腹部、生殖器等部位，伊
    感到痛楚，隨後搭車前往就診等語（見本院訴字卷第89頁至
    第91頁），再參以證人鍾○連於本院審理中證稱：伊起初不
    知道林○龍、吳○茂2人開始打起來，也沒有聽到吳○茂說：要
    挖他（本院按：指林○龍）的眼睛，讓他變瞎子的話，然伊
    一轉頭卻發現彼2人在打架，遂上前詢問彼等何以起衝突，
    吳○茂稱是林○龍先偷拿電話簿，至於林○龍眼睛的傷，則坦
    稱是自己的指甲所劃傷的，反觀林○龍不予回應，還拿雨傘
    弄吳○茂的腳，害吳○茂跌倒，伊欲伸手拿走林○龍的雨傘時
    ，才伸出右手去抓住林○龍右手，但沒有搶到該把雨傘；吳○
    茂於受傷後，即表示要去醫院檢查，而伊對於吳○茂跌倒後
    ，有無向林○龍回手攻擊，則不清楚等語（見本院訴字卷第9
    2頁至第93頁），足徵證人吳○茂、鍾○連2人對於「被告林○
    龍以雨傘攻擊吳○茂之上開身體部位攻擊」乙節，兩人證述
    相互一致，酌以吳○茂業已就被訴傷害部分坦承不諱，實無
    須為構陷林○龍而虛捏證詞，甘冒遭追訴偽證罪責之風險，
    是吳○茂之上述證詞當屬可信。又徵以臺北市立聯合醫院110
    年4月14日北市醫興字第1103032561號函覆內容及所附之病
    歷資料所示：證人吳○茂於109年8月4日（本院按：即案發翌
    日）至該院中興院區之一般外科就診，診斷為「腹壁挫傷之
    初期照護」，又由病歷資料中亦發現吳○茂主訴稱伊於109年
    8月3日遭到他人以雨傘攻擊（原文為：He said was hit by
     other with umbrella yesterday），經醫生診斷後，發現
    伊確受有2公分左右之挫傷，而須以藥物治療等語（原文為
    ：samll bruise over suprapubbic region about 2cm in 
    size with tenderness P：drug control）（見偵緝卷第95
    頁至第97頁），且被告林○龍就「其於案發時持有雨傘」、
    「吳○茂於本案中受有上述傷勢」各情，亦不爭執（見本院
    訴字卷第95頁），堪認證人吳○茂指稱伊遭被告林○龍持雨傘
    攻擊致傷乙情可採。
　㈢被告林○龍辯稱：其有攜帶扣案的雨傘，但沒有用來攻擊吳○
    茂，反倒是吳○茂用迴紋針刺傷其眼睛，鍾○連於吳○茂出手
    攻擊時，上前抱住其，令其無法動彈，此可調閱現場監視器
    錄影帶佐證云云，惟林○龍自始否認以雨傘攻擊吳○茂致傷之
    情，縱其遭到吳○茂持凶器攻擊，或遭到吳○茂與鍾○連2人在
    場壓制，亦難為有利被告林○龍之認定。另就被告林○龍在在
    請求本院調閱現場監視器錄影檔案，以確認是否錄及此部分
    案發影像，此經本院去電臺北市政府警察局中正第一分局忠
    孝西路派出所之承辦員警許○維覆稱：案發地點非監視器所
    拍攝之處，伊無法提供相關影像之畫面等語，有本院111年2
    月22日公務電話紀錄附卷可查（見本院訴字卷第75頁），再
    以被告林○龍自始未能提出其他有利於己之資料以供釐清，
    是難謂被告林○龍之辯解可以採信。從而，被告林○龍自難諉
    稱其對上情不知，且持用雨傘攻擊吳○茂，造成吳○茂受有上
    開傷害，是被告林○龍出於傷害人之犯意所為，至為明確。
　㈣綜上所述，被告林○龍所辯並不可採，從而，本案事證明確，
    被告吳○茂、林○龍所為傷害犯行均堪認定，均應依法論科。
二、核被告吳○茂、林○龍所為，均係犯刑法第277條第1項普通傷
    害罪。爰審酌被告2人因偶發之無明怨隙，以上述方式造成
    對方之身體傷害，實不可取，兼衡以被告2人素行、犯罪動
    機、目的、手段、下手致他人受傷之部位、程度，且就渠等
    所受之身體損害均未能彌補，暨被告吳○茂自稱初中畢業學
    歷之智識程度及案發時從商，平日靠政府補貼為生，獨居、
    無人需其扶養之家庭生活狀況與犯後坦承犯行之態度；被告
    林○龍自稱國小畢業學歷之智識程度及案發時業自公務人員
    生涯退休，平日靠政府退休金為生，與妻兒同住，仍須扶養
    母親、兒子之家庭生活狀況等一切情狀，各量處如主文第一
    、二項所示之刑，並均諭知易科罰金之折算標準。
三、按供犯罪所用、犯罪預備之物或犯罪所生之物，屬於犯罪行
    為人者，得沒收之，刑法第38條第2項定有明文。本案被告
    林○龍所有之雨傘1把，業經扣案，且供其於本案犯罪所用之
    物，業經林○龍供明在卷，爰依上開規定宣告沒收之。
據上論斷，依刑事訴訟法第299條第1項前段，刑法第277條第1項
、第41條第1項前段、第38條第2項，刑法施行法第1條之1第1項
，判決如主文。　　
本案經檢察官羅嘉薇提起公訴，檢察官李山明到庭執行職務
中    華    民    國    111   年    3     月    30    日
                  刑事第六庭  審判長 法  官  黃傅偉
　　　　　　　　　                   法  官  李佳靜
　　　　　　　　　                   法  官  洪翠芬
以上正本證明與原本無異。
如不服本判決應於收受送達後10日內向本院提出上訴書狀，並應
敘述具體理由；其未敘述上訴理由者，應於上訴期間屆滿後20日
內向本院補提理由書（均須按他造當事人之人數附繕本）「切勿
逕送上級法院」。告訴人或被害人如對於本判決不服者，應具備
理由請求檢察官上訴，其上訴期間之計算係以檢察官收受判決正
本之日期為準。被告高元○無罪部分，僅檢察官得提起上訴。
                                     書記官  林怡雯
中    華    民    國    111   年    3     月    30    日
附錄本案論罪科刑法條全文：
中華民國刑法第277條
傷害人之身體或健康者，處 5 年以下有期徒刑、拘役或 50 萬
元以下罰金。
中華民國刑法第354條
毀棄、損壞前二條以外之他人之物或致令不堪用，足以生損害於
公眾或他人者，處 2 年以下有期徒刑、拘役或 1 萬 5 千元以
下罰金。